臺灣士林地方法院刑事判決　　　　　　　　　　　　　　九十年度訴緝字第一九號
　　公　訴　人　臺灣士林地方法院檢察署檢察官
　　被　　　告　乙○○
右列被告因違反毒品危害防制條例案件，經檢察官提起公訴 (八十八年偵字第二九六
七號)，本院判決如左：
    主  文
乙○○轉讓第二級毒品，處有期徒刑柒月。
扣案之安非他命肆包（驗餘淨重共計壹點參柒玖捌公克）均沒收銷燬。
    事  實
一、乙○○基於轉讓第二級毒品安非他命之犯意，於民國八十八年三月三日下午五時
    許，在台北縣淡水鎮○○街三巷二十三號，無償轉讓第二級毒品安非他命乙小包
    予甲○○。嗣於同日下午五時三十分許，經警在台北縣淡水鎮○○○路○段一八
    四巷二號三樓查獲甲○○持有上開毒品安非他命乙小包（淨重○‧二七四七公克
    ，驗餘○‧二三一四公克），又循線至台北縣淡水鎮○○街三巷二十三號查獲乙
    ○○，並扣得安非他命三小包（淨重一‧一七七五公克，驗餘一‧一四八四公克
    ）、空塑膠袋五個、新台幣一千元。
二、案經台北縣警察局淡水分局報請臺灣士林地方法院檢察署檢察官偵查起訴。
    理  由
一、訊據被告乙○○雖承認當天有交給甲○○安非他命乙包，惟矢口否認係轉讓毒品
    與甲○○，辯稱伊告訴甲○○要去花蓮買安非他命，而與甲○○各出新台幣一千
    元，由伊到花蓮去購買毒品安非他命，回來之後，伊將部分安非他命交給甲○○
    ，並不是轉讓，而查獲之一千元是伊母親要給她賭博之用，並非甲○○還給她的
    錢等語。然查，被告乙○○於八十八年三月三日被逮捕當天，於警訊中供稱「（
    你持有之安非他命從何處購得？）不是買的，從花蓮向朋友拿回來的」，在同日
    檢察官內勤偵訊時，被告乙○○仍供稱「（為何要販賣安非他命？）沒有販賣，
    那些也是朋友送給我的」，按被告被查獲之毒品既然是別人給的，而非買的，顯
    見被告原先並不是計劃去花蓮買毒品，何來事先告訴甲○○並合資買毒品之事？
    應認被告所辯係卸責之詞，並不足採。再者，被告於警、偵訊中多次供稱查扣之
    一千元係甲○○當日來還給伊的錢，與證人甲○○陳述之內容相符，應與事實相
    符，至審訊中被告始翻供辯稱該款係伊母親所給云云，自不足採。又查，右揭犯
    罪事實業據證人甲○○於八十八年三月三日及同年月十八日之偵訊中兩度陳述甚
    明，核與被告在八十八年三月三日被逮捕當天警訊時之自白「他（即甲○○）到
    我家中還我一千元，我交給她乙包安非他命請他吸食」相符，事實上，在同日檢
    察官內勤偵訊時，被告乙○○仍供稱警訊所述為實在，自應認當時之自白與事實
    相符。此外，從被告乙○○處查獲扣案之顆粒三小包及自甲○○處查獲扣案之顆
    粒一小包，經送鑑驗，均含有安非他命成分，被告乙○○與甲○○於查獲時經採
    尿送鑑驗結果，均有安非他命反應，有憲兵司令部刑事鑑識中心八十八年四月十
    二日八八綱得字第○四七○八號鑑驗通知書在卷可資佐證。綜上，本件事證明確
    ，被告犯行洵堪認定，應依法論科。
二、核被告乙○○所為，係犯毒品危害防制條例第八條第二項之轉讓第二級毒品罪。
    被告轉讓毒品安非他命前後持有毒品安非他命之犯行，已為轉讓犯行所吸收，不
    另論罪。爰審酌被告之犯罪動機、品性、生活狀況、智識程度、轉讓毒品對國民
    健康所生之損害，及犯罪後態度等一切情狀，量處如主文所示之刑。扣案之毒品
    安非他命四小包（驗餘淨重合計一點三七九八公克）係違禁物，無論是否被告所
    有，均應依毒品危害防制條例第十八條第一項前段規定沒收並銷燬之；另查扣之
    空塑膠袋五個，並無證據足認係供被告犯罪所用之物，事實上亦為檢察官所廢棄
    ，有處分命令影本附卷可稽，又查扣之新台幣一千元，既為甲○○所還之借款，
    已如前述，並非被告犯罪所得之物，均無須宣告沒收，附此敘明。
據上論斷，應依刑事訴訟法第二百九十九條第一項前段、毒品危害防制條例第八條第
二項、第十八條第一項，判決如主文。
本案經檢察官蘇佩鈺到庭執行職務。
中      華      民      國      九十一      年    四   月      十      日
                                  臺灣士林地方法院刑事第一庭
                                      法  官  高  愈  杰
右正本證明與原本無異。
如不服本判決，應於送達後十日內，向本院提出上訴狀。
                                      書記官  蘇  彥  宇
中      華      民      國      九十一      年    四   月     十一     日
附錄本案論罪科刑法條全文
毒品危害防制條例第八條第二項
　轉讓第二級毒品者，處六月以上五年以下有期徒刑，得併科新臺幣七十萬元以下罰
　金。
